---
title: "Practica Grupo 2 (Palabras Encadenadas)"
output:
  pdf_document: default
  html_notebook: default
---

Autores: Ruben Cid, Pedro Ortiz, Rodrigo Duran, Guillermo Diaz Benito, Luis Nuñez

El proyecto consiste en la resoluci'on y creacion del celebre juego *Las palabras encadenadas*.
Dicho trabajo de realiza con la ayuda de la libreria *sylly*. 'esta nos ayuda a separar y procesar silabas 
con el objetivo de crear el juego.

El proyecto consta de diferentes partes o ejercicios:

1. *encadena.R* que, dada una palabra, hace una encadenación de palabras.
2. *encadenadas_interactivo.R* que juega con el usuario, permitiéndole meter palabras
*válidas*, e intenta buscar palabras ganadoras.
3. *supercadena.R*, elije palabras al azar del diccionario y calcula la longitud de la
cadena más larga.


## Planteamiento


### encadena.R
Dada una palabra aleatoria extraida de *diccionaro.Rda*, se encadena consecutivamente con otras
palabras del mismo diccionaro creando una cadena que termina cuando la silaba de la **ultima** palabra
se considera *ganadora*, es decir, si no existe palabra que comience con dicha silaba.

#### Primero
  Se carga el diccionario en formato .Rda
```{r}
# Precarga de las librarias necesarias
load("./datos/diccionario.rda")
```
#### Segundo
 Se declaran las variables que vamos a utilizar.
```{r}
silabas = names(unlist(table(diccionario$primera))) # Saca todas las silabas por las que empieza una palabra

palabras_totales = nrow(diccionario)
ultima_palabra = diccionario[sample(palabras_totales, 1), ] # devuelve una palabra aleatoria 

palabras_usadas = c(ultima_palabra$palabra)
```
#### Tercero
  Se evalua con un bucle *While* la ultima silaba de la palabra entrante y se busca 
  otra que comience con la misma gracias a variable *posibles palabras*. Ademas se sale 
  del bucle si no existe palabra que no comience por la silaba.
```{r}
while (is.element(ultima_palabra$ultima, silabas)){

  posibles_palabras = diccionario[which(diccionario$primera == ultima_palabra$ultima), ]
  posibles_palabras = posibles_palabras[which(!(posibles_palabras$palabra %in% palabras_usadas)), ]
    
  posibles = nrow(posibles_palabras)
  ultima_palabra = posibles_palabras[sample(posibles, 1), ]
  
  palabras_usadas = append(palabras_usadas, ultima_palabra['palabra'])
  
  print(ultima_palabra$palabra)
}
```
### encadenadas_interactivo.R
Dada una palabra por el usuario se da comienzo al juego contra la maquina. Se jugara
hasta que la maquina o el juegar no conozcan la siguiente palabra o fallen mas de 5 ocasiones.

#### Primero
  Se deben cargar tanto las librerias que vamos a utilizar como todas las funciones 
  y ficheros que se usaran, por ejemplo, todas las funciones de la carpeta *utils.R*
```{r}
# Precarga de las librarias necesarias
if (!require("sylly")) {install.packages('sylly')}
if (!require("sylly.es")) {install.packages('sylly')}
if (!require("dplyr")) {install.packages('dplyr')}

library(dplyr)
library(sylly)

library(sylly.es)

source("./utils.R")
load("./datos/diccionario.rda")
```
#### Segundo
  Ahora se declaran todas las varibles auxiliares que se van a usar en el bucle
  principal.
```{r}
silabas = names(unlist(table(diccionario$primera)))

# Variables Aux
turnoJugador = TRUE # Determina cuando le toca al jugador
intentos = 0
ultima_silaba = ""
palabras_usadas = c()
juega_acabado = FALSE
```
#### Tercero
 Se implementa todo el bucle *While*, donde se muestra toda la dinamica del juego con 
 todas las excepciones y condiciones para que siga el juego.
```{r}
plot(cars)
```
### supercadena.R
Dada una palabra aleatoria, busca la cadena mas larga que pueda generar y 
calcula su longitud.
```{r}
plot(cars)
```

```{r}
plot(cars)
```

